【裁判字號】    97,易,188
【裁判日期】    970716
【裁判案由】    竊盜
【裁判全文】
臺灣宜蘭地方法院刑事判決               97年度易字第188號
公  訴  人  臺灣宜蘭地方法院檢察署檢察官
被      告  丁○○
                    （現在臺灣宜蘭看守所羈押中）
            丙○○
                    （現在臺灣宜蘭看守所羈押中）
            戊○○
                    （現在臺灣宜蘭看守所羈押中）
上列被告等因竊盜案件，經檢察官提起公訴（九十七年度偵字第
七五九號、九十七年度偵字第六九六號、九十七年度偵字第八四
三號），本院判決如下：
    主  文
丁○○犯附表一編號一、二、四、六至九、十一、十三至二十所
列各罪，各處附表編號一、二、四、六至九、十一、十三至二十
所示之刑。附表一編號一、四、六至九、十一、十四至二十所示
之刑，應執行有期徒刑伍年。附表一編號二、十三所示之刑，應
執行拘役拾日。其餘被訴附表二編號一、二所載之罪，均無罪
。
丙○○犯附表一編號一、三至十三、十五至二十所列各罪，各處
如附表一編號一、三至十三、十五至二十所示之刑。附表一編號
一、三至十二、十五至二十所示之刑，應執行有期徒刑陸年。其
餘被訴附表二編號一至三所載之罪，均無罪。
戊○○犯附表一編號十五至二十所列各罪，各處如附表一編號十
五至二十所示之刑。應執行有期徒刑年。其餘被訴附表二編號
二至五所載之罪，均無罪。
    事  實
一、丁○○或基於單獨為自己不法所有之意圖，或與丙○○基於
    共同為自己不法所有之犯意聯絡及行為分擔，或與丙○○及
    戊○○共同基於為自己不法所有之犯意聯絡及行為分擔而結
    夥三人，先後於附表一（編號一、二、四、六至九、十一、
    十三至二十）所列時間、地點，以附表一所載方法，竊得如
    附表一所示財物。嗣其為警查獲後，在有偵查犯罪權限之機
    關或公務員發覺其所犯附表一編號一、四、六至九、十一、
    十三至二十所列竊盜行為前，即主動向承辦員警自首上情，
    並接受追訴、裁判。
二、丙○○或基於單獨為自己不法所有之意圖，或與丁○○基於
    共同為自己不法所有之犯意聯絡及行為分擔，或與丁○○及
    戊○○共同基於為自己不法所有之犯意聯絡及行為分擔而結
    夥三人，先後於附表一（編號一、三至十三、十五至二十）
    所列時間、地點，以附表一所載方法，竊得如附表一所示財
    物。嗣其為警查獲後，在有偵查犯罪權限之機關或公務員發
    覺其所犯附表一編號一、三至十二所載竊盜行為前，即主動
    向承辦員警自首上情，並接受追訴、裁判。
三、戊○○前因竊盜案件，經臺灣高等法院判處有期徒刑八月確
    定，民國九十五年十一月二十八日縮刑期滿執行完畢後，詎
    仍不知悛悔，復與丁○○及丙○○共同基於為自己不法所有
    之犯意聯絡及行為分擔而結夥三人，各於附表一（編號十五
    至二十）所列時間、地點，以附表一所載方法，竊得如附表
    一所示財物。
四、案經宜蘭縣政府警察局羅東分局報告臺灣宜蘭地方法院檢察
    署檢察官偵查起訴。
    理  由
壹、有罪部分：
一、附表一編號一及編號三至二十所列事實，各據被告丁○○、
    丙○○、戊○○先後於偵審中直承屬實且互核互符，亦核與
    被害人丑○○、巳○○、辛○○、癸○○、戌○○、午○○
    、辰○○、天○○、申○○、酉○○、子○○、亥○○、未
    ○○、壬○○、宙○○及證人戴素岑、甲○○分別於警詢及
    偵查中指證情節大致契合，復有收受物品、舊貨、五金廢料
    或廢棄物登記表及遭竊地點照片等件在卷可稽，堪認被告丁○○、丙○○及戊○○自白情詞咸與真實相符而可採憑。被
    告三人各自單獨、共同抑或結夥三人所犯附表一編號一及編
    號三至二十所列竊盜犯行之各項事證胥臻明確，犯行均足認
    定，皆應依法論科。
二、訊據被告丁○○固於本院審理時，矢口否認附表一編號二之
    竊盜行為，並執：當時其與友人黃家偉共乘機車前往羅東，
    但未在宜蘭縣冬山鄉○○路二五一巷三一號前行竊等語置辯
    。惟查，被告丁○○前於偵查中業就此部分竊盜事實供陳綦
    詳，核與證人黃家偉於警詢中證稱：當日其騎乘機車搭載丁○○前往羅東，途經宜蘭縣冬山鄉○○路二五一巷時，丁○○以小解為由請其停車後，便逕自進入東城路二五一巷內等
    語相合，且卷附事發現場監視錄影畫面翻拍照片內之男子為
    丁○○，騎乘車牌號碼ＧＲＣ─九一三號機車之男子則為黃
    家偉等情，亦據證人黃家偉於警詢中指認翔實。此外，被害
    人寅○○復於警詢中指述遭竊物品等語明確，皆徵被告丁○○空言否認上情，實屬無由而無足採。被告丁○○犯附表一
    編號二所載竊盜犯行之事證同臻明確，犯行洵堪認定，亦應
    依法論科。
三、按扳手、老虎鉗及鐵條皆為金屬製器械，質地堅硬或具尖端
    ，客觀上均足以對人之生命、身體、安全造成危害，當屬兇
    器無訛。是核被告丁○○、丙○○共持扳手或老虎鉗犯附表
    一編號一、四、六、七、九、十一所列行為，各係犯刑法第
    三百二十一條第一項第三款之攜帶兇器竊盜罪。核被告丙○○單獨老虎鉗犯附表一編號十之竊盜行為，及被告丁○○持
    鐵條單獨犯附表一編號十四之竊盜行為，亦各係犯刑法第三
    百二十一條第一項第三款之攜帶兇器竊盜罪。另核被告丁○○、丙○○及戊○○共犯附表一編號十五至二十之竊盜行為
    ，均係犯刑法第三百二十一條第一項第四款之結夥三人以上
    竊盜罪。至被告丁○○、丙○○就附表一編號二、三、五、
    八、十二、十三所載竊盜犯行，則各係犯刑法第三百二十條
    第一項之竊盜罪。被告三人於附表一編號一、四、六至九、
    十一、十三、十五至二十臚列之竊盜犯行，因各具共同犯意
    聯絡及行為分擔而均應論以共同正犯。又被告三人就所犯附
    表一所載各罪，犯意個別，行為互殊，應分論併罰之。然附
    表一編號一及編號三至十二所列竊盜事實，皆係被告丁○○
    及丙○○於有偵查犯罪權限之機關或公務員發覺其等之竊盜
    犯行前，主動向承辦員警供出並自願接受追訴、裁判，此據
    證人即宜蘭縣政府警察局偵查佐甲○○、己○○於本院審理
    時到庭結證翔實，附表一編號十三至二十所載竊盜事實，則
    係被告丁○○於有偵查犯罪權限之機關或公務員發覺前，主
    動向承辦員警供出並自願接受追訴、裁判，亦經證人即宜蘭
    縣政府警察局員警乙○○於本院審理時到庭結證明確，是被
    告丁○○及丙○○各就上列自首之竊盜犯行，各依刑法第六
    十二條前段規定減輕其刑。末因被告戊○○前犯竊盜案件，
    經臺灣高等法院判處有期徒刑八月確定後，於九十五年十一
    月二十八日縮刑期滿執行完畢，有臺灣高等法院被告前案紀
    錄表在卷可按，茲其於徒刑執行完畢後，五年內故意再犯附
    表一編號十五至二十所示有期徒刑以上各罪，皆應依刑法第
    四十七條第一項累犯之規定加重其刑。審酌被告等三人正值
    青壯年，身強體健，竟不思循正當途徑獲取財物，反單獨、
    共同或結夥行竊他人財物變價得款花用，是綜參被告三人之
    犯罪動機、目的、行竊期間、次數、對象、手法、所竊得財
    物、素行、智識程度、犯後態度、造成被害人財產法益之損
    害及社會整體防衛機制之侵害程度等一切情狀，爰各量處如
    附表一宣告刑欄所示之刑，並各定其應執行刑如主文。至被
    告丁○○、丙○○於附表一編號一、四、六、七、九、十一
    所載竊盜事實，及被告丙○○於附表一編號十之行竊過程中
    ，所持以行竊之未扣案扳手及老虎鉗各一支，皆為被告丙○○自家中拿取使用而非其所有之物，目前均不知去向等情，
    已經被告丁○○、丙○○供陳綦詳，另被告丁○○於附表一
    編號十四行竊所用之未扣案鐵條一支，乃其自路邊隨手撿拾
    使用，隨後旋即丟棄，並非其所有之物等情，亦據被告丁○○供述明確，是前述未扣案扳手、老虎鉗及鐵條各一支，因
    皆非被告丁○○或丙○○所有之物，即與刑法第三十八條規
    定不合，本院自不併予諭知沒收，特此敘明。
貳、無罪部分：
一、公訴意旨另認被告丁○○、丙○○及戊○○，各基於為自己
    不法所有之意圖，單獨、共同或結夥三人先後於附表二所列
    時間、地點，以附表二所載方法，竊得如附表二所示財物。
    並以附表二所載證據，作為認定被告三人各係犯附表二所列
    罪嫌之主要論據。
二、按犯罪事實應依證據認定之，無證據不得認定其犯罪事實，
    又不能證明被告犯罪者，應諭知無罪之判決，刑事訴訟法第
    一百五十四條第二項、第三百零一條第一項分別定有明文。
    次按，刑事訴訟法上所謂認定犯罪事實之證據，係指足以認
    定被告確有犯罪行為之積極證據而言，如未能發現相當證據
    或證據不足以證明，自不得以推測或擬制之方法，以為裁判
    之基礎，最高法院二十九年上字第三一０五號及四十年臺上
    字第八六號分別著有判例；另認定不利於被告之事實，須依
    積極證據，苟積極證據不足為不利於被告事實之認定，即應
    為有利於被告之認定，更不必有何有利之證據，最高法院三
    十年上字第八一六號判例可資參照。末按，最高法院四十年
    臺上字第八六號、七十六年臺上字第四九八六號判例意旨，
    認定犯罪事實，所憑之證據，雖不以直接證據為限，間接證
    據亦包括在內，然無論直接或間接證據，其為訴訟上之證明
    ，須於通常一般之人均不致於有所懷疑，而得確信其為真實
    之程度者，始得據之為有罪之認定，倘其證明尚未達到此一
    程度，而有合理性懷疑之存在時，即無從為有罪之認定。
三、經查，附表二所列之竊盜案件，公訴意旨無非係以被告丁○○、丙○○及戊○○先後於警詢及偵查中坦承情節，佐以各
    該被害人於警詢之陳述為主要論據。然被害人之指述，僅得
    證明確有財物失竊之客觀事實，要難據此推論失竊財物即係
    被告三人行竊所致。又被告三人各自之自白，除無法作為認
    定事實之唯一證據外，亦需彼此互核情節毫無瑕疵且前後一
    貫，始足當之。苟比對被告相互指述即可得見明顯瑕疵，自
    難率以執為認定事實之基礎。秉此綜據公訴意旨依憑之各項
    事證，實尚無法直接據以證明被告丁○○、丙○○及戊○○
    確犯附表二臚列之各該竊盜犯行。申言之：
  (一)被告三人自警詢至偵審中幾已完全供述其等所犯之竊盜案件
    ，惟其等所犯之全數竊案，皆已距事發時間六月以上，衡情
    論理本難苛求被告三人均仍明確記憶各次犯行之時間、地點
    、人數、手法與竊得財物，故憑藉被告不利於己之記憶與供
    述，作為認定附表二編號一至三所列犯行之證據基礎，當應
    建立在各該被告不利於己之前後供述，未有供證情節相互矛
    盾扞格之瑕疵始可。今觀諸被告等三人自警詢至偵審中，就
    附表二編號一至三所載竊案之供陳情詞，前後已非一致且經
    相互比對難稱契合，當難遽採此等瑕疵供述證據，為不利於
    被告三人之認定。
  (二)附表二編號四、五所示二起竊案，僅有被告戊○○一人於警
    詢及偵查中所為自白，然乏其他證據證明或補強，自難率為
    不利於被告戊○○之認定。
四、總合上情，因公訴意旨於附表二援引之各該證據證明力，實
    非堅實且充足，僅得使被告丁○○、丙○○與戊○○各自涉
    犯之竊盜罪嫌達到合理懷疑程度之基本門檻，但無其他積極
    證據抑或補強證據可資擔保被告三人不利於己之自白或指證
    之真實性。從而，因被告丁○○、丙○○與戊○○所涉附表
    二臚列之各項竊盜罪行，尚非達於通常一般之人均不致有所
    懷疑而得確信其為真實之程度，本院基於禁止推定罪狀之法
    則，確保國家刑罰權之正確行使之目的，再經復查亦無其他
    證據足以證明附表二所列各情屬實，揆諸首開法條規定、判
    例意旨及說明，因被告三人於附表二所載犯行之犯罪嫌疑均
    屬不足，不能證明其等三人此部分犯罪，爰依法就此部分為
    被告丁○○、丙○○、戊○○無罪判決之諭知。
據上論斷，應依刑事訴訟法第二百八十四條之一、第二百九十九
條第一項前段、第三百零一條第一項前段，刑法第二十八條、第
三百二十條第一項、第三百二十一條第一項第三款、第四款、第
四十七條第一項、第六十二條前段、第五十一條第五款、第六款
、第十款，判決如主文。
本案經檢察官賴淑萍到庭執行職務
中    華    民    國    97    年    7     月    16    日
                  刑事第四庭法  官  陳嘉年
以上正本證明與原本無異。
如不服本判決應於收受本判決後10日內向本院提出上訴書狀，並
應敘述具體理由。若未敘述理由者，應於上訴期間屆滿後20日內
向本院補提理由書狀（均須按他造當事人之人數附繕本）。
                            書記官  葉瑩庭
中    華    民    國    97    年    7     月    16    日
附錄本案論罪科刑法條全文
刑法第三百二十條第一項
意圖為自己或第三人不法之所有，而竊取他人之動產者，為竊盜
罪，處五年以下有期徒刑、拘役或五百元以下罰金。
刑法第三百二十一條第三款、第四款
犯竊盜罪而有下列情形之一者，處六月以上、五年以下有期徒刑
：
三、攜帶兇器而犯之者。
四、結夥三人以上而犯之者。
附表一
┌─┬────────────────────┬───────┬─────┐
│編│事                                    實│所犯法條及罪名│宣  告  刑│
│號│                                        │              │          │
├─┼────────────────────┼───────┼─────┤
│一│九十六年十一月上旬某日二十時許，丁○○與│刑法第三百二十│丁○○、楊│
│  │丙○○共同基於意圖為自己不法所有之犯意聯│一條第一項第三│隆賢共同犯│
│  │絡及行為分擔，在宜蘭縣冬山鄉○○路○段九│款之攜帶兇器竊│攜帶兇器竊│
│  │一巷路旁，由丙○○在旁把風，丁○○則持客│盜罪          │盜罪，各處│
│  │觀上足以對人之生命、身體、安全造成危害之│              │有期徒刑肆│
│  │兇器扳手與老虎鉗，竊得丑○○停放該處之車│              │月        │
│  │牌號碼Ｕ三─八二六五號小貨車電瓶二顆    │              │          │
├─┼────────────────────┼───────┼─────┤
│二│九十六年十一月十一日凌晨二時二十五分時許│刑法第三百二十│丁○○犯竊│
│  │，丁○○在宜蘭縣冬山鄉○○村○○路二五一│條第一項之竊盜│盜罪，處拘│
│  │巷三一號前，乘寅○○停放該處之車牌號碼Ｕ│罪            │役貳拾日  │
│  │二─九四八二號自用小貨車車門未鎖之機會，│              │          │
│  │徒手開啟車門入內竊得硬幣數百元及香煙二包│              │          │
├─┼────────────────────┼───────┼─────┤
│三│九十六年十一月十五日八時許，丙○○在宜蘭│刑法第三百二十│丙○○犯竊│
│  │縣冬山鄉○○路○段六八五之一號前，徒手竊│條第一項之竊盜│盜罪，處有│
│  │得巳○○停放該處之貨車電瓶一顆          │罪            │期徒刑貳月│
├─┼────────────────────┼───────┼─────┤
│四│九十六年十一月下旬某日七時許，丁○○與楊│刑法第三百二十│丁○○、楊│
│  │隆賢共同基於意圖為自己不法所有之犯意聯絡│一條第一項第三│隆賢共同犯│
│  │及行為分擔，在宜蘭縣冬山鄉火車站旁，由蔡│款之攜帶兇器竊│攜帶兇器竊│
│  │建暐在旁把風，丙○○則持客觀上足以對人之│盜罪          │盜罪，各處│
│  │生命、身體、安全造成危害之兇器老虎鉗，竊│              │有期徒刑肆│
│  │得辛○○停放該處之車牌號碼ＧＲ─四七六號│              │月        │
│  │大貨車電瓶二顆                          │              │          │
├─┼────────────────────┼───────┼─────┤
│五│九十六年十一月二十日八時許，丙○○在宜蘭│刑法第三百二十│丙○○犯竊│
│  │縣冬山鄉○○路○段六八五之一號前，徒手竊│條第一項之竊盜│盜罪，處有│
│  │得巳○○停放該處貨車上之堆高機叉速器一個│罪            │期徒刑貳月│
├─┼────────────────────┼───────┼─────┤
│六│九十六年十一月二十日二十時許，丁○○與楊│刑法第三百二十│丁○○、楊│
│  │隆賢共同基於意圖為自己不法所有之犯意聯絡│一條第一項第三│隆賢共同犯│
│  │及行為分擔，在宜蘭縣冬山鄉○○路○段與清│款之攜帶兇器竊│攜帶兇器竊│
│  │溝路旁空地，持客觀上足以對人之生命、身體│盜罪          │盜罪，各處│
│  │、安全造成危害之兇器老虎鉗，竊得癸○○停│              │有期徒刑肆│
│  │放該處之車牌號碼ＫＳ─八一０號大貨車電瓶│              │月        │
│  │二顆                                    │              │          │
├─┼────────────────────┼───────┼─────┤
│七│九十六年十一月二十三日十九時許，丁○○與│刑法第三百二十│丁○○、楊│
│  │丙○○共同基於意圖為自己不法所有之犯意聯│一條第一項第三│隆賢共同犯│
│  │絡及行為分擔，在宜蘭縣冬山鄉○○路○段與│款之攜帶兇器竊│攜帶兇器竊│
│  │清溝路旁空地，持客觀上足以對人之生命、身│盜罪          │盜罪，各處│
│  │體、安全造成危害之兇器老虎鉗，竊得癸○○│              │有期徒刑肆│
│  │停放該處之車牌號碼六Ｈ─九三五號大貨車電│              │月        │
│  │電瓶二顆                                │              │          │
├─┼────────────────────┼───────┼─────┤
│八│九十六年十一月二十九日八時三十分許，蔡建│刑法第三百二十│丁○○、楊│
│  │暐與丙○○共同基於意圖為自己不法所有之犯│條第一項之竊盜│隆賢共同犯│
│  │意聯絡及行為分擔，在宜蘭縣羅東鎮○○路二│罪            │竊盜罪，各│
│  │十號前，徒手竊得戌○○停放該處之車牌號碼│              │處有期徒刑│
│  │六四二三─ＤＱ號小貨車電瓶一顆          │              │貳月      │
├─┼────────────────────┼───────┼─────┤
│九│九十六年十二月一日凌晨二時許，丁○○與楊│刑法第三百二十│丁○○、楊│
│  │隆賢共同基於意圖為自己不法所有之犯意聯絡│一條第一項第三│隆賢共同犯│
│  │及行為分擔，在宜蘭縣五結鄉○○路二九六巷│款之攜帶兇器竊│攜帶兇器竊│
│  │旁空地，由丁○○在旁把風，丙○○則持客觀│盜罪          │盜罪，各處│
│  │上足以對人之生命、身體、安全造成危害之兇│              │有期徒刑伍│
│  │器老虎鉗，竊得午○○停放該處之車牌號碼六│              │月        │
│  │Ｈ─九三五號大貨車電瓶二顆              │              │          │
├─┼────────────────────┼───────┼─────┤
│十│九十六年十二月四日八時許，丙○○基於為自│刑法第三百二十│丙○○犯攜│
│  │己不法所有之意圖，在宜蘭縣蘇澳鎮○○路六│一條第一項第三│帶兇器竊盜│
│  │０之六號旁空地前，持客觀上足以對人之生命│款之攜帶兇器竊│罪，處有期│
│  │、身體、安全造成危害之兇器老虎鉗，竊得許│盜罪          │徒刑伍月  │
│  │志雄停放該處之車牌號碼ＩＮ─八二七六號大│              │          │
│  │貨車電瓶一顆                            │              │          │
├─┼────────────────────┼───────┼─────┤
│十│九十六年十二月七日十九時許，丙○○與蔡建│刑法第三百二十│丁○○、楊│
│一│暐共同基於意圖為自己不法所有之犯意聯絡及│一條第一項第三│隆賢共同犯│
│  │行為分擔，在宜蘭縣蘇澳鎮○○路六０之六號│款之攜帶兇器竊│攜帶兇器竊│
│  │旁空地前，由丁○○在旁把風，丙○○則持客│盜罪          │盜罪，處有│
│  │觀上足以對人之生命、身體、安全造成危害之│              │期徒刑伍月│
│  │兇器老虎鉗，竊得辰○○停放該處之車牌號碼│              │          │
│  │ＩＮ─八二七六號大貨車電瓶一顆          │              │          │
├─┼────────────────────┼───────┼─────┤
│十│丙○○於九十六年底某日，基於為自己不法所│刑法第三百二十│丙○○犯竊│
│二│有之意圖，在宜蘭縣冬山鄉○○路○段五三四│條第一項之竊盜│盜罪，處有│
│  │號前，徒手竊得天○○置於屋前之電瓶一顆  │罪            │期徒刑貳月│
├─┼────────────────────┼───────┼─────┤
│十│九十七年一月上旬某日，丁○○與丙○○共同│刑法第三百二十│丁○○、楊│
│三│基於意圖為自己不法所有之犯意聯絡及行為分│條第一項之竊盜│隆賢共同犯│
│  │擔，在宜蘭縣五結鄉○○村○○路八十號萬善│罪            │竊盜罪，各│
│  │堂，乘管理員申○○不注意之際，徒手竊得香│              │處拘役貳拾│
│  │油錢箱內現金新臺幣（下同）十餘元        │              │日        │
├─┼────────────────────┼───────┼─────┤
│十│九十七年一月十六日十九時許，丁○○基於為│刑法第三百二十│丁○○犯攜│
│四│自己不法所有之意圖，在宜蘭縣冬山鄉太和村│一條第一項第三│帶兇器竊盜│
│  │太和路四六一號石泉礦泉水公司門口外，隨手│款之攜帶兇器竊│罪，處有期│
│  │自路邊撿拾客觀上足以對人之生命、身體、安│盜罪          │徒刑陸月  │
│  │全造成危害之兇器鐵條，撬開酉○○管理之礦│              │          │
│  │泉水加水投幣機一臺，竊得其內硬幣四千餘元│              │          │
├─┼────────────────────┼───────┼─────┤
│十│九十七年一月中旬某日，丁○○、丙○○及鄭│刑法第三百二十│丁○○犯結│
│五│廖結共同基於意圖為自己不法所有之犯意聯絡│一條第一項第四│夥竊盜罪，│
│  │及行為分擔而結夥三人，在宜蘭縣五結鄉季新│款之結夥三人竊│處有期徒刑│
│  │村新店路十一號慶元宮內，乘管理員子○○不│盜罪          │伍月。楊隆│
│  │注意之際，徒手開啟廟內未上鎖之香油錢箱而│              │賢犯結夥竊│
│  │竊得箱內之數百元                        │              │盜罪，處有│
│  │                                        │              │期徒刑陸月│
│  │                                        │              │。戊○○犯│
│  │                                        │              │結夥竊盜罪│
│  │                                        │              │，累犯，處│
│  │                                        │              │有期徒刑柒│
│  │                                        │              │月        │
├─┼────────────────────┼───────┼─────┤
│十│九十七年一月中旬某日，丁○○、丙○○及鄭│刑法第三百二十│丁○○犯結│
│六│廖結共同基於意圖為自己不法所有之犯意聯絡│一條第一項第四│夥竊盜罪，│
│  │及行為分擔而結夥三人，在宜蘭縣五結鄉季新│款之結夥三人竊│處有期徒刑│
│  │村新店路十一號慶元宮內，乘管理員子○○不│盜罪          │伍月。楊隆│
│  │注意之際，徒手開啟廟內未上鎖之香油錢箱而│              │賢犯結夥竊│
│  │竊得箱內之數百元                        │              │盜罪，處有│
│  │                                        │              │期徒刑陸月│
│  │                                        │              │。戊○○犯│
│  │                                        │              │結夥竊盜罪│
│  │                                        │              │，累犯，處│
│  │                                        │              │有期徒刑柒│
│  │                                        │              │月        │
├─┼────────────────────┼───────┼─────┤
│十│九十七年一月中旬某日，丁○○、丙○○與鄭│刑法第三百二十│丁○○犯結│
│七│廖結共同基於意圖為自己不法所有之犯意聯絡│一條第一項第四│夥竊盜罪，│
│  │及行為分擔而結夥三人，至宜蘭縣頭城鎮竹安│款之結夥三人竊│處有期徒刑│
│  │路二號竹安金斗公廟，並乘管理員亥○○不注│盜罪          │伍月。楊隆│
│  │意之際，徒手開啟廟內未上鎖之香油錢箱而竊│              │賢犯結夥竊│
│  │得箱內之數百元                          │              │盜罪，處有│
│  │                                        │              │期徒刑陸月│
│  │                                        │              │。戊○○犯│
│  │                                        │              │結夥竊盜罪│
│  │                                        │              │，累犯，處│
│  │                                        │              │有期徒刑柒│
│  │                                        │              │月        │
├─┼────────────────────┼───────┼─────┤
│十│九十七年一月中旬某日，丁○○、丙○○與鄭│刑法第三百二十│丁○○犯結│
│八│廖結共同基於意圖為自己不法所有之犯意聯絡│一條第一項第四│夥竊盜罪，│
│  │及行為分擔而結夥三人，在宜蘭縣宜蘭市環河│款之結夥三人竊│處有期徒刑│
│  │路慶和橋旁福德廟內，乘管理員未○○不注意│盜罪          │伍月。楊隆│
│  │之際，徒手竊得廟內香油錢箱內之一百元    │              │賢犯結夥竊│
│  │                                        │              │盜罪，處有│
│  │                                        │              │期徒刑陸月│
│  │                                        │              │。戊○○犯│
│  │                                        │              │結夥竊盜罪│
│  │                                        │              │，累犯，處│
│  │                                        │              │有期徒刑柒│
│  │                                        │              │月        │
├─┼────────────────────┼───────┼─────┤
│十│九十七年一月中旬某日，丁○○、丙○○與鄭│刑法第三百二十│丁○○犯結│
│九│廖結共同基於意圖為自己不法所有之犯意聯絡│一條第一項第四│夥竊盜罪，│
│  │及行為分擔而結夥三人，在宜蘭縣員山鄉永廣│款之結夥三人竊│處有期徒刑│
│  │路四二號旁永廣福德廟內，乘管理員壬○○不│盜罪          │伍月。楊隆│
│  │注意之際，徒手竊得廟內香油錢箱內之數百元│              │賢犯結夥竊│
│  │                                        │              │盜罪，處有│
│  │                                        │              │期徒刑陸月│
│  │                                        │              │。戊○○犯│
│  │                                        │              │結夥竊盜罪│
│  │                                        │              │，累犯，處│
│  │                                        │              │有期徒刑柒│
│  │                                        │              │月        │
├─┼────────────────────┼───────┼─────┤
│二│九十七年一月中旬某日，丁○○、丙○○與鄭│刑法第三百二十│丁○○犯結│
│０│廖結共同基於意圖為自己不法所有之犯意聯絡│一條第一項第四│夥竊盜罪，│
│  │及行為分擔而結夥三人，在宜蘭縣員山鄉湖西│款之結夥三人竊│處有期徒刑│
│  │村隘界路一九二之二號三山國王廟內，乘管理│盜罪          │伍月。楊隆│
│  │員宙○○不注意之際，徒手竊得廟內供桌上之│              │賢犯結夥竊│
│  │食物                                    │              │盜罪，處有│
│  │                                        │              │期徒刑陸月│
│  │                                        │              │。戊○○犯│
│  │                                        │              │結夥竊盜罪│
│  │                                        │              │，累犯，處│
│  │                                        │              │有期徒刑柒│
│  │                                        │              │月        │
└─┴────────────────────┴───────┴─────┘
附表二
┌─┬────────────────────┬───────┬─────┐
│編│公          訴          意          旨  │涉犯法條及罪名│證      據│
│號│                                        │              │          │
├─┼────────────────────┼───────┼─────┤
│一│九十六年十二月四日八時許，被告丁○○與楊│被告丁○○涉犯│丁○○、楊│
│  │隆賢共同基於意圖為自己不法所有之犯意聯絡│刑法第三百二十│隆賢於警詢│
│  │及行為分擔，在宜蘭縣蘇澳鎮○○路六０之六│一條第一項第三│及偵查中之│
│  │號旁空地，由被告丁○○在旁把風，被告楊隆│款之攜帶兇器竊│自白與證述│
│  │賢則持客觀上足以對人之生命、身體、安全造│盜罪          │內容，及被│
│  │成危害之兇器老虎鉗，竊得被害人辰○○停放│              │害人辰○○│
│  │該處之車牌號碼ＩＮ─八二七六號大貨車電瓶│              │於警詢陳述│
│  │一顆                                    │              │各語      │
├─┼────────────────────┼───────┼─────┤
│二│九十七年一月中旬某日，被告丁○○、丙○○│刑法第三百二十│丁○○、楊│
│  │與戊○○共同基於意圖為自己不法所有之犯意│一條第一項第三│隆賢及鄭廖│
│  │聯絡及行為分擔而結夥三人，並由被告丁○○│款、第四款之結│結於警詢及│
│  │攜帶客觀上足以對人之生命、身體、安全造成│夥三人攜帶兇器│偵查中之自│
│  │危害之兇器大剪刀，進入宜蘭縣五結鄉季新村│竊盜罪        │白與證述內│
│  │新店路七０號天判宮後，三人即乘被害人即管│              │容，及被害│
│  │理員宇○○不注意之際，徒手竊得廟內香油錢│              │人宇○○於│
│  │箱內之三百元                            │              │警詢陳述各│
│  │                                        │              │語        │
├─┼────────────────────┼───────┼─────┤
│三│九十七年一月中旬某日，被告丙○○與戊○○│刑法第三百二十│丙○○、鄭│
│  │共同基於意圖為自己不法所有之犯意聯絡及行│條第一項之竊盜│廖結於警詢│
│  │為分擔，在宜蘭縣五結鄉○○村○○路泰山大│罪            │及偵查中之│
│  │眾爺廟，乘被害人即管理員卯○○不注意之際│              │自白與證述│
│  │，徒手竊得欄杆內神像前之數百元          │              │內容，及被│
│  │                                        │              │害人卯○○│
│  │                                        │              │於警詢陳述│
│  │                                        │              │各語      │
├─┼────────────────────┼───────┼─────┤
│四│九十七年一月中旬某日二十三時許，被告鄭廖│刑法第三百二十│戊○○於警│
│  │結在宜蘭市○○路六二號慈雲寺，乘被害人即│條第一項之竊盜│詢及偵查中│
│  │管理員地○○不注意之際，以鐵絲綑綁口香糖│罪            │之自白與證│
│  │伸入香油錢箱內竊得二百元                │              │述內容，及│
│  │                                        │              │被害人蔡金│
│  │                                        │              │旺於警詢陳│
│  │                                        │              │述各語    │
├─┼────────────────────┼───────┼─────┤
│五│九十七年一月中旬某日二十三時許，被告鄭廖│刑法第三百二十│戊○○於警│
│  │結在宜蘭縣壯圍鄉○○村○○路○段三四七巷│條第一項之竊盜│詢及偵查中│
│  │二號萬靈公廟內，趁被害人即管理員庚○○不│罪            │之自白與證│
│  │注意之際，徒手竊得神桌上香爐前，內有一百│              │述內容，及│
│  │元之紅包一袋                            │              │被害人王意│
│  │                                        │              │婷於警詢陳│
│  │                                        │              │述各語    │
└─┴────────────────────┴───────┴─────┘


司法院資訊處製作；財團法人民間司法改革基金會備份。
